Santiago, Chile (+56) 9 5252-88-51

svelasquez.consultor@gmail.com

https://sebastian-velasquez.dev

# Sebastián Velásquez Arancibia

#### ¿Quién soy?

Ingeniero Informático analítico y metódico con experiencia laboral en proyectos que involucran distintos lenguajes, tecnologías y arquitecturas. Además poseo experiencia en construcción y programación de hardware para interfaces sonoras.

Me interesa el desarrollo y la investigación de herramientas tecnológicas que permitan agilizar y facilitar procesos, responder preguntas, mejorar la calidad de vida y tener un mejor entendimiento de la realidad en que vivimos.

#### Educación

2018 - 2020

Ingeniería en Informática Duoc UC

2012 - 2015

Analista Programador Duoc UC

## **Habilidades Profesionales**

- Resolución de problemas
- Inglés intermedio
- Arduino, IoT making
- Stata

# Habilidades Personales

- Creatividad
- Organización
- Aprendizaje rápido
- Entusiasta

# Hobbies

- Ciclismo
- Tocar batería
- Proyectos de electrónica
- Horticultura

# Experiencia profesional

Nov 2020 - Ene 2021

#### **Freelance**

#### Consultoría OIT

Web scraping (Python) de servicios de empleo público

Jul 2019 - Ene 2020

### **Consultor SAP UI5 - IOT**

#### **Scloud Consultores**

- Lectura, envío y visualización de datos por sensores para el monitoreo de cuidados de un viñedo.
- Aplicación multiplataforma para empresa de telecomunicaciones.
- Prototipo de aplicación de realidad aumentada para empresa de alimentación.

May 2016 - Nov 2017

#### Ingeniero de desarrollo

# Karibu

- Microservicios Java.
- Desarrollos con metodología ágil usando JIRA.
- Aplicación de escritorio punto de venta (Java Swing).
- Aplicación mobile Android envíos, modificaciones al flujo.

Jun 2015 - Feb 2016

# **QA - Testing**

## **Analyze**

- QA para software de agricultura.
- QA para software ERP.

